【裁判字號】    98,司繼,430
【裁判日期】    981202
【裁判案由】    拋棄繼承
【裁判全文】
臺灣台中地方法院民事裁定             98年度司繼字第430號
聲  明  人
即  繼承人  辛○○
法定代理人  壬○○
            黃玉鈴
聲  明  人
即  繼承人  丁○○
            丙○○
上  二  人
法定代理人  癸○○
            蔡益裕
聲  明  人
即  繼承人  乙○○
            甲○○
上  二  人
法定代理人  子○○
            陳俊榮
聲  明  人
即  繼承人  己○○
            戊○○
法定代理人  鄭敏盛
            丑○○
上列聲明人聲明拋棄繼承權事件，本院裁定如下：
    主  文
聲明駁回。
程序費用由聲明人負擔。
    理  由
一、本件聲請意旨略以：本件拋棄繼承之被繼承人庚○○不幸於
    民國九十八年六月十九日死亡，聲明人為被繼承人之孫子女
    ，因自願拋棄繼承權，除提出繼承系統表外，並提出戶籍謄
    本、印鑑證明、聲明書等文件聲請核備云云。
二、按能獨立以法律行為負義務者，有訴訟能力；原告或被告無
    訴訟能力，未由法定代理人合法代理者，法院應以裁定駁回
    之，但其情形可以補正者，審判長應定期間先命補正，民事
    訴訟法第四十五條、第二百四十九條定有明文；民事訴訟法
    有關當事人能力、訴訟能力及共同訴訟之規定，於非訟事件
    關係人準用之，非訟事件法第十一條亦定有明文。次按「非
    訟事件之聲請或陳述，欠缺法定要件而其情形可以補正者，
    法院應限期命其補正，逾期不為補正時，應以裁定駁回之」
    ，非訴事件法施行細則第十三條規定甚明。聲明繼承與拋棄
    繼承，同具非訟事件之性質，於逾期未補正之情形，自均應
    以裁定駁回（司法院 (八十二)廳民三字第一一九二三號函
    文參照）。
三、聲明人主張被繼承人庚○○於九十八年六月十九日死亡，孫
    子女即聲明人辛○○、丁○○、丙○○、乙○○、甲○○、
    己○○及戊○○為第一順位繼承人之事實，有聲明人提出上
    開事證可證，固堪信為真正。惟依上開事證所示，聲明人辛○○、丁○○、丙○○、乙○○、甲○○、己○○及戊○○
    ，均係未滿二十歲之限制行為能力人，並無非訟能力，自應
    由其等法定代理人代理提出聲請，始為合法。然觀諸卷附之
    聲明狀所載，聲明人辛○○、丁○○、丙○○、乙○○、甲○○、己○○及戊○○之聲明拋棄繼承並未由其法定代理人
    代理，其等聲明拋棄繼承，自非合法，嗣經本院於九十八年
    九月七日裁定命於五日內補正，該裁定已於九十八年九月十
    四日送達，有送達證書在卷可稽，但逾期迄今仍未獲補正，
    揆諸前揭法條規定，自應駁回辛○○、丁○○、丙○○、乙○○、甲○○、己○○及戊○○之聲明。
四、依非訟事件法第二十一條第一項前段，裁定如主文。
中    華    民    國    98    年    12    月    2     日
                  家事法庭    司法事務官  蔡秉芳
以上正本係照原本作成
如對本裁定抗告，須於裁定送達後十日之不變期間內，向本院提
出抗告狀。
中    華    民    國    98    年    12    月    2     日
                              書  記  官  蔡萍萍


司法院資訊處製作；財團法人民間司法改革基金會備份。
